Inventaris van het archief van het Koninklijk Instituut van Ingenieurs (KIVI), (1843) 1847-1973
Nationaal Archief, Den Haag
- Archief van het secretariaat, I
  - Dossiers, gevormd in de jaren 1945-1960, C
    - 017/B. Stukken betreffende zuivering leden K.I.V.I., 1945-1946, 020. Verslagen werkcommissies uit Raad v. Bestuur ter reorganisatie K.I.V.I. ná wereldoorlog II, 1946; 021. (bij 020 opgenomen); 64
    - 022. Bibliotheekcommissie v/h K.I.V.I., 1947-1956, 031. Begrotingen 1954 en 1955; 032.+033. Financiële verslagen met bijlagen, 1949, 1951-1955; 034. Verslagen financiële adviescommissie uit de Raad van Bestuur, 1946-1947, 1959-1960; 65
    - 041. Instituuts- en jaarvergaderingen., 1946-1959; 66-71
      excursies
      - - 1, 1946-1949, - 2, 1950 mrt - sep.; - 3, 1950 okt - 1951 mei.; 66
      - - 4, 1951 nov - 1952 mei, - 5, 1952 juni (7/6:A'dam - 10/7 2d. Limburgs - 27/6 Pernis); - 6, 1952 juni - 1953 mrt. (22/7 - Scheveningen 11/11 Den Bosch - 27/3 Den Haag.); 67
      - - 7, 1953 mei 11-18; Geertruidenberg., - 8, 1953 juni 1-2; Twente; - 9, 1953 mei - 1954 febr. (20/5 Den Haag - 23/2 Den Haag); - 10, 1954 juni - 1955 mrt (9/6 Utrecht - 9/11 Den Haag - 20/3 Den Haag); 68
      - - 11, 1955 mei - juni (31/5 Rotterdam - 24/6 Scheveningen)., - 12, 1955 nov. 9 Den Haag.; - 13, 1955 nov. 26 Scheveningen.; 69
      - - 14, 1956 jan - mrt. (30/1: Utrecht - 24/2 Scheveningen - 7/3 Schiphol), - 15, 1956 juni 6. Arnhem en Wageningen; - 16, 1956 dec - 1957 apr (21/12 Den Haag - 15/4 Den Haag); - 17, 1957 sep. 25; Scheveningen.; - 18, 1957 dec. 16; Den Haag; - 19, 1958 feb. 28; Den Haag; - 20, 1958 mei 21; Brussel; 70
      - - 21, 1958 okt. 8; Den Haag, - 22, 1958 dec. 17; Scheveningen; - 23, 1959 mrt. 5; Den Haag; - 24, 1959 mei 19; Den Haag; - 25, 1959 juni 4; Groningen, jaarvergadering; - 26, 1959 juni 24; Rotterdam, Ragwald Muller; - 27, 1959 okt. 28; Rotterdam; meteorologie; - 28, 1959 dec. 16; Den Haag, cybernertica; 71
    - 041. Instituuts- en jaarvergaderingen., - 29, 1960 mrt 9; Den Haag; sterk door werk; - 30, 1960 apr. 22; Den Haag, Brokopondoplan; - 31, 1960 juni 9; Eindhoven, jaarvergadering; - 32, 1960 nov. 25; Delft, prof van Heel.; 042.1. Voorbereiding door K.I.V.I. van excursies voor groepen niet tot K.I.V.I. behorend 1950-1951, 1958; 042.2. Voorbereiding door K.I.V.I. van excursies voor individuele personen, 1956-1958; 042.3. Voorbereiding door K.I.V.I. van excursies naar Nederland van buitenlandse ingenieursverenigingen, 1949-1958; 72
    - 043. Bezoeken en excursies., 73-75
      - - 1. Bezoek van The South Walles Institute of Engineers, 1925, - 2. Bezoek van North-east coast Institute of Engineers and shipbuilders, 1930; - 3. Excursie naar Brussel, 1938 mrt.; - 4. Excursie naar Albert-kanaal, 1938 mei.; - 5. Excursie naar Rusland, 1938; 73
      - - 6. Excursie naar Kopenhagen en Oslo, 1939, - 7. Bezoek aan ss "Nieuw Amsterdam", 1947; 74
      - - 8. Excursie naar Schiphol, 1948, - 9. Excursie naar Schoonebeek, 1949 mei; - 10. Bezoek van Deense ingenieurs aan Nederland, 1949 aug.; - 11. Bezoek van Britse ingenieurs aan Nederland, 1950; - 12. Bezoek van Italiaanse ingenieurs aan Nederland, 1951 mei.; - 13. Bezoek aan Deense ingenieurs aan Nederland 1951 sept.; - 14. Excursie naar Noord-Italië, 1952 mrt.; - 15. Bezoek van Britse ingenieurs aan Nederland, 1952 juli; - 16. Netherlands Summermeeting van The Institute of Mechanical Engineers, 1954 juni; - 17. Bezoek aan Nederland van Institute of Chemical Engineers, 1954 juli; 75
    - 043. Bezoeken en Excursies., - 18. Bezoek aan Nederland van The Institution of Electrical Engineers, 1955 sep.; - 19. Bezoek aan Nederland van The Institution of Civil Engineers, 1957 sep.; - 20. Bezoek aan Nederland van The Institution of Electrical Engineers, 1957 sep.; - 21. Bezoek aan Nederland v.d. Cambridge Engineering Society, 1959 mrt.; - 22. Bezoek aan Nederland v.d. V.D.I. -Bezirksvereine Köln und Aachen, 1959 juni; - 23. Bezoek aan Nederland v.d. Engineers Club of Philadelphia, 1959 okt.; - 24. Voordracht Ir. Sven A. Hansson, 1959 nov.; 044.1. Bijeenkomst directie commissie Europeese Federatie voor Chemical Engineering en Corrosie, 1959; 044.2. Jaarvergadering Féderation Internationale des Ingénieurs-Conseils (FIDIC), 1959; 044.3. Bezoek aan Nederland van ingenieurs uit Zürich, 1956 juni.; 76
    - 045. Voordrachten en lezingen voor het K.I.V.I., te houden door buitenlanders., - 1. diversen, 1950-1957; 76
    - 045. Voordrachten en lezingen voor het K.I.V.I., te houden door buitenlanders., - 2. Prof. D.P. Campbell: automatische regeling-richtingen, 1950 jan.; - 3. Prof. D.P. Campbell: automatische regeling-richtingen, 1952; - 4. Prof. dr. Milton C. Shaw, 1952; - 5. Dr. H. Haywood, 1953; - 6. Prof. Edgar L. Piret, 1954; 046. Plaatsing van buitenlandse ingenieurs in Nederland, 1958; 77
    - 050. Vrouwe Janssens-Arriëns Fonds., 78-79
      - - 1. 1933/34 - 1934/35, - 2. 1935/36 - 1936/37; - 3. 1937/38 - 1940/41; 78
      - - 4. 1941/42 - 1944/45, - 5. 1946/47; - 6. 1947/48 - 1952, 1956; 79
    - 051. Studiefonds Van Kesteren, 1935-1947, 052. 1-2. Reisfonds J.G.W. Fijnje van Salverda.; - 1. 1935-1950; - 2. 1951-1958; 80
    - 053. Stichting Studiebeurzen TH Studenten, 1950-1954, 054.1. Voorschotten en beurzen 1949; 054.2. Voorschotten en beurzen 1950; 054.3-4. Stukken betreffende beursalen, 1957-1960; - 3. A t/m L; - 4. M t/m Z; 063. Bekroningen voor bruggen,; 81
    - 064/1. Speurwerkprijs 1954, 064/2. Speurwerkprijs 1956; 064/3. Speurwerkprijs 1957; 064/4. Speurwerkprijs 1958; 064/5. Speurwerkprijs 1959; 064/6. Speurwerkprijs 1960; 065. Eerepenning afd. Werktuig- en Scheepsbouw, 1932-1958; 82
    - 066. Hoogerwerff Fonds, met hiaten, 1917-1959, 071. Verslag van de commissie ... van het K.I. tot het uitbrengen van een praeadvies omtrent urgentie, eischen, kasten enz. van het bouwen eener vergaderzaal bij het eigen gebouw van het Instituut, 1931-1932, 1932; 072. Onderhoud gebouw K.I.V.I., 1930-1936; 073/1. Stukken betr. plan tot bouw eigen vergaderzaal, 1931-1939, 1948; 073/2. Stukken betr. Stichting eigen gebouw K.I.V.I., 1877, 1907-1913, 1954; 83
    - 073/3. Bouwcommissie, 1931, 074. Commissie advies eigen gebouw K.I.V.I., 1913; 075. Correspondentie met Vereening v. Delftsche Ingenieurs inzake verduur localen K.I.V.I. gebouw, 1921-1922; 076. Bouw gehoorzaal K.I.V.I., met retroacta, 1955;; 077. Stukken betr. onderzoek naar verbetering klimaat in grote vergaderzaal v.h. Instituutsgebouw, 1951; 84
    - 080. "Oprichting Huis der Techniek", 1957, 85
    - 103. Diverse reglementen van afdelingen: - afdeling voor Mijnbouw, 1935 - afdeling voor Krijgskundige Techniek, 1950 - afdeling voor Verkeer en Verkeerstechniek, 1951 - afdeling voor bouw- en waterbouwkunde, 1951 - Sectie telecommunicatie-techniek, 1953 - Sectie utiliteitsbouw, 1953 - afdeling voor technische economie, 1953 - afdeling voor chemische techniek, 1958 - afdeling voor gezondheidstechniek, 1959, 104. Correspondentie betr. lidmaatschap, 1957-1958; 105. Notulen Ballotagecommissie, 1949-1950; 107. "Onze garde", langdurig lidmaatschap, 1933-1939; 107/A. Correspondentie leden, 1952; 108. Stukken betr. donateurs, 1952-1953; 109.1. Stukken betr, publicatie in 'De Ingenieur' over Koning Willem I als bevorderaar der Zuid-Nederlandsche Industrie, 1927, 1932; 109.2. Relaties met leden van het Koninklijk Huis, eind 19e eeuw 1947; 86
    - 111.1. Groep Indonesië: notulen en agenda's bestuursvergadering, 1952-1957, 111.2. Groep Indonesië: reglementen, 1936-1955; 111.3. Groep Indonesië: correspondentie, 1946-1947, 1957-1960; 111.4. Groep Indonesië: Stukken betr. studiecommissie voor Arbitrage, 1926-1929; 111.5. Groep Indonesië: Nota inzake geschiedenis v/d groep, 2.d; 87
    - 117. Stukken betr. Kring Gelderland v/h K.I.V.I., 1947-1956, 120. Stukken betr. Afdeling v/h K.I.V.I. "van algemene aard", met hiaten, 1932-1956; 121. Stukken betr. Afdeling voor werktuigen Scheepsbouw, 1931, 1949-1958; 123. Stukken betr. Afdeling van Verkeer- en Verkeerstechniek, 1928, 1947-1958; 88
    - 124. Stukken betr. Afdeling voor Bouw- en Waterbouwkunde, 1948-1959, 125. Stukken betr. Afdeling van Mijnbouwkunde, 1915-1918, 1935, 1949-1953; 126. Stukken betr. Afdeling Technische Economie, 1924, 1932-1934, 1948-1959; 89
    - 127. Stukken betr. Afdeling Gezondheidstechniek, 1934-1935, 1948-1959, 129. Stukken betr. Afdeling voor Technisch Wetenschappelijk Onderzoek, 1940, 1945-1960; 130. Stukken betr. Afdeling voor Krijgskundige Techniek, 1948-1957; 90
    - 131. Stukken betr. Afdeling Chemische Techniek, 1922, 1933, 1948-1960, 1964, 140. Stukken betreffende Secties van het K.I.V.I. "van algemene aard", 1948-1955; 141. Stukken betr. Sectie Utiliteitsbouw, 1948-1958; 143. Stukken betr. Sectie Automobieltechniek 1949-1959; 144. Stukken betr. Sectie Grondmechanica, 1949-1954; 91
    - 145. Stukken betr. Sectie voor Regeltechniek, 1949, 146. Stukken betr. Sectie voor Bedrijfsorganisatie 1950-1958; 147. Stukken betr. Sectie voor Cultuurtechniek, 1950-1954; 148. Stukken betr. Sectie voor Telecommunicatie, 1950-1958; 149. Stukken betr. Sectie voor Warmtetransport, 1952-1959; 150. Stukken betr. Sectie voor Mechanica, 1956, 1961; 161. Stukken betr. "Werkgroep 37" het bijhorende van informatie door bedrijven, 1956-1961; 92
    - 180. Stukken betr. Commissie inzake Militaire Aangelegenheden, 1948-1955, 181. Stukken inzake K.I.V.I. enquête "Ingenieurs in Militaire dienst", 1949; 93
    - 190. Stukken inzake aktiviteiten voor en van gepensioneerde ingenieurs, 1956, 1958, 201. Stukken betr. K.I.V.I. Studiecommissie Vuilberging en de natuur, 1938-1939, 1947; 202. Stukken betr. K.I.V.I. Contactcommissie inzake Natuurbescherming, 1937-1941, 1945-1947; 203. Ingekomen- en minuut v. uitgaand stuk aan Ministerie van Economische Zaken inzake K.I.V.I. vertegenwoordiging in Coördinatiecommissie inzake Brandstoffenbesparing, 1952; 204. Stukken betr. Commissie van Advies inzake Instelling van een Energieraad, Hierin zat een K.I.V.I. vertegenwoordiger, 1935-1936; 205. Stukken betr. Commissie Windenergie, 1949-1957; 206. Correspondentie inzake organisatie Wetenschappelijk-Technische Regeringsraad, 1948-1949; 94
    - 207. K.I.V.I. gedelegeerden bij examens van het:, - 1. Haags Polytechnisch Instituut, 1959; - 2. P.B.N.A., 1959-1960; - 3. diversen, 1946-1958; 208. Contactraad Intern Transport, 1957-1958; 209. B.N.A. (Bond van Nederlandsche Architecten), Onderwijs Commissie, 1946-1958; 211. Nederlandsch Electrotechnisch Comité NEC., Subcommissie 37, 1955-1957; 212. Octrooiraad, afdeling documentatie, 1948; 213. Nederlandsche Mechanica Commissie, 1950-1952; 214. Centrale Taalcommissie voor de Techniek, 1953-1957; 95
    - 215. Comité tot Huldiging dr. ir. C. Lely, 1956, 216. Raad van advies voor Bijzondere Betonconstructies, oprichting, 1957-1959; 218. NIDER- (Nederl. Instituut van Documentatie en Registratuur) 1956-1957; 219. Minuut v. uitgaande stuk aan Internationale Kamer v. Koophandel inzake Normalisatie van Soortnamen en Merken, 1957; 221. Nederlands Corrosie Centrum, 1955-1960; 96
    - 220. K.I.V.I. commissie voor de bestudering v/h vraagstuk van de toekomstige energievoorziening in Nederland, 1947-1952, 97
    - 222. Centraal Comité voor Voordracht en Publicatie, 1955-1959, 1963, 223. Hoofdcommissie voor de Normalisatie in Nederland (HCNN) subcommissie 82 (documentatie), 1954-1958; 224. H.C.N.N. Subcommissie 96 (Serminologie), 1955-1956; 225. H.C.N.N., commissie F2 (warmte isolatie/ventilatie), 1948-1960; 230. Bouwresearch Fonds, 1958; 98
    - 301. Nederlandsch Instituut voor Documentatie en Registratuur., - 1. 1942-1953; - 2. 1954-1955; 99
    - 301. Nederlandsch Instituut voor Documentatie en Registratuur., - 3. 1956-1957; - 4. 1958-1959; 302. Stichting De Cruquius.; - 1. Notulen dagelijks bestuur + algemene ledenvergaderingen; met bijlagen, 1937-1959; 100
    - 302. Stichting De Cruquius., 101-102
      - - 2. Jaarverslagen en financiële jaarstukken, 1936-1960, - 3. Reglementen, 1938; - 4. Stukken betreffende lidmaatschap, 1937-1957; - 5. Correspondentie Secretaris, 1937-1957; - 6. Correspondentie Penningmeester, 1933-1940; 101
      - - 7. Stukken betreffende restauratie en onderhoud gemaak, 1937-1949-1958, - 8. Stukken betreffende Theehuis, 1939-1952; - 9. Diversen, z.d.; 102
    - 303. Nederlandsch Instituut voor Lifttechniek, 1933-1958, 305. Geluidsstichting, 1934-1959; 309. Centraal Instituut voor Physisch-Chemische Censtanten, 1947-1955; 310. Stichting Menno van Coehoorn, 1941-1959; 311. Vereniging tot Veredeling van het Ambacht, 1942-1960; 103
    - 312. Stichting voor materialenonderzoek, 1929-1951, 313. Stichting Electriciteitsopwekking door windmolens, 1952-1960; 314. Orde van Organisatie adviseurs, 1951; 316. Nederlandse Vereniging voor Volks- en Schoolbaden, 1950-1958; 317. Vereeniging Het Nederlandsch Wegencongres, 1936-1956; 318. Stichting Ingenieurs register, 1957-1959; 320. Nijverheidsorganisatie T.N.O., 1946; 104
    - 322. Vereeniging tot steun van het Nederlandsch Scheepsbouwkundig Proefstation, 1948, 323. Afdeling Gezondheidstechniek TNO, 1948-1957; 324. Jaarstukken Bouwstichtingen, 1957-1967; 105
    - 324/2. Jaarstukken bouwstichtingen 1955-1957, 325. Tijdschrift Bouw, 1943-1959; 327. Stichting Bureau Documentatie Bouwwezen, 1948-1950; 328. Stichting Bouwcentrum, 1948-1960; 106
    - 330. Nederlands Instituut voor Efficiency, 1948-1959, 333. Hoofdcommissie voor de Normalisatie in Nederland, 1948-1960; 339/1. Delftsch Hoogeschool Fonds en Delftsche Hoogeschool Raad, 1925-1941, 1945-1954; 344. Stichting Biophysica, 1933-1934; 345. National Luchtvaart Fonds, 1946; 107
    - 346. Stichting Nationaal Luchtvaart Laboratorium., 1936-1941, 1946; 108
    - 371. Nederlandsche Technische Unie, (N.T.U.)., algemeen, 371.01. N.T.U., Voorbereidingscomité, 1940; - 02. N.T.U., Statuten, 1940; - 03. N.T.U., Werkplan, 1941; - 04. N.T.U., Huishoudelijk Reglement, 1940, z.d.; 371.05. N.T.U., diversen, 1940-1946; 371. 1. N.T.U., dagelijks bestuur, 1941-1952; 1940-1950; 109
    - 371. Nederlandsche Technische Unie (N.T.U.)., 371.2. N.T.U. bestuur, 1940-1950; 371.3. N.T.U. Commissie Onderzoek M.T.S. Bouwkunde, 1949; 371. 4. N.T.U. Publicatie Commissie, 1941-1951; 371.6. N.T.U. Commissie Vorming Technici, 1948; 371.9. N.T.U., Opheffing, 1952; 401.1. Fusie K.I.V.I. - Vereeniging v. Delftse Ingenieurs.; 1940-1950; 1960-1961; 110
    - 401.2. Fusie K.I.V.I. - Vereeniging v. Delftse Ingenieurs., 1959-1961; 111
    - 401.3. Vereeniging v. Delftse Ingenieurs., 1946-1960; 112
    - Orde van Nederlandse Raadgevende Ingenieurs., 402.1. 1947-1953; - 2. 1954-1956; - 3. 1957-1959; 113
    - 405. Samenwerking Delftsche en landbouwkundige Ingenieurs, 1946, 1949, 407. Nederlandsche Chemische Vereeniging, 1934-1940, 1946-1958; 408. Genootschap van Ingenieurs der PTT, 1952; 409. Koninklijk Nederlands Geologisch Mijnbouwkundig Genootschap, met hiaten, 1948-1960; 410. Nederlandsche Vereeniging van Zürichsche Ingenieurs, 1946-1956; 412. Nederlandsche landmeetkundige Federatie, 1950-1951; 413. Nederlands Instituut van Middelbare en Hogere Technici, 1955-1959; 414. Vereniging van Afgestudeerden aan Hogere Technische Scholen, 1953-1959; 416. K.I.V.I. enquête + symposium over Chemische Industrie in Nederland, 1957-1958; 420. Nederlandse Maatschappij tot Bevordering der Geneeskunst, 1935-1949; 421. Nederlandsch Natuur- en Geneeskundig Congres, 1933-1957; 422. Koninklijke Nederlandse Vereniging v. Luchtvaart en Nederlandse Vereniging v. Luchtvaart en Nederlandse Vereniging voor Ruimtevaart, 1948-1957; 423. Nederlandsch Verkeersinstituut, 1947-1949, 1961; 114
    - 424. Koninklijke Akademie van Wetenschappen, 1930-1959, 427. Verbond van Wetenschappelijke Onderzoekers, 1947-1957; 428. Vereeniging voor Luchtbehandeling, 1948; 430. Vereniging De Hollandsche Molen, 1952-1960; 431. Gezelschap Leegwater, 1932-1958; 432. Stichting Universitair Asyl Fonds, 1950-1952; 433. Stichting Het Nederlands Studentensanatorium, 1951; 435. Stichting Vrienden van de Vesting Naarden, 1955; 437. Polytechnisch Bureau Nederland Arnhem PBNA, 1952-1960; 438. Algemeen Nederlands Verbond, 1957-1959; 441. Federatie van Organisatie van Intellectuele Beroepen, 1958-1960; 115
    - 450. Contactgroep Opvoeding Productiviteit, 1952-1958, 461. Studietentoonstelling voor Wetenschappelijke Organisatie van Bedrijven, Dienste en Instellingen, 1948; 462. Internationaal Instituut voor Wetenschappelijke Organisatie van de Arbeid en Nederlandsch Instituut voor Efficiency, 1926-1941; 463. Technisch Documenten Arnhem, 1949-1951; 469. Nederlandsche Journalistenkring, 1946; 470. Koninklijk Nederlandsch Aardrijkskundig Genootschap, 1940, 1946-1947; 500. Congressen algemeen, 1959-1960; 501. World Power Conference 1957 te Belgrado; 502.1. N.V. Maatschappij tot keuring van Electrotechnische Materialen te Arnhem, KEMA, 1933-1938; 116
    - 502.2. Vereniging van Congressen op Electrotechnisch en Aanverwant Gebied, 1948-1953, 502.3. Vereniging van Congressen op Electrotechnisch en Aanverwant Gebied, 1954-1960; 503. Convention on Digital Computer Techniques, 1956 London,; 504. Congres Electrische Tractie, 1950 te London,; 505. Televisie Conventie te London, 1952; 506. Conference on Electrical Instrument Design, 1951 te London,; 507. World Engineering Conference, 1948, 1949 te Parijs,; 520. Association Internationale Permanente des Congrés de Navigation, 1948 te Brussel,; 117
    - 521. Nederlandse Groep van Leden der Association Internationale Permanente des Congrés, 1948-1959, 523. North Sea Flood's Conference, 1953 te London; 530. 2 de Internationale Congres voor Grondmechanica, 1948 Rotterdam,; 535. Fédération Internationale des Géomètres, 1958; 540. Conference on Lubrication and Wear, 1957 te London,; 541.0. Autotechnische congressen v.d. Fédération Internationale des Sociétés d'Ingenieurs et des Techniciens de l'Automobile, 1949-1959; 118
    - 541.1. Autotechnische congressen van de fédération International des Sociétés d'Ingenieurs et des Techniciens de l'automobile te 's-Gravenhage, 1960, 119
      - Notulen., - 1
      - Financiën., - 2
      - Correspondentie met Tjeenk Willink., - 3
      - Wetenschappelijke organisatie., - 4
      - Correspondentie met bedrijven om financiële bijdragen., - 5
      - Aankondiging, Programma, Aanmeldingen., - 6
      - Correspondentie over Congresbureau., - 7
      - diversen., - 8 en 9
    - 550.1. Derde Wereld Petroleum Congres te Den Haag., 1951; 120
    - 550.2. Vierde Wereld Petroleum Congres te Rom., 1955; 121
    - 560.1-2. Fédération Européenne de la Corrosion., - 1. 1953-1957; - 2. 1958-1959; 561.1. Congrés de Chémie Industrielle, 1934-1939; 561.2. International Colloquium on Macromolecules, 1949 Leiden,; 561.3. Conference on Heat Transler and related Fluid mechanics, 1951 London,; 561.4. Conference on Oxidation Processen 1954 te Amsterdam,; 561.5. Conference on the theory of Plastic structures, 1956; 561.6. Colloquium Spectroscopium Internationale VI, 1956 Amsterdam,; 561.7. Symposium Chemical Reaction Engineering, 1957 Amsterdam,; 561.8. Symposium Chemical Reaction Engineering, 1960 Amsterdam,; 122
    - 565.1-3. Fédération Européenne du Génie Chimique, - 1. 1956-1957; - 2. 1958; - 3. 1959; 580. Deuxiéme Congrés International des Ingeniéurs Catheliques, 1954 te Delft.; 581. Conference of International Engineering Orfanisation, 1950; 123
    - 590. Stukken betreffende internationale congressen gehouden in Nederland, 1948-1959, 591.1. International Congress of Silscience, 1927 te Washington; 591.2. Ingenieurscongres te Tokyo, 1929; 591.3. International Conference of Naval Architects and Marine Engineers, 1938 te Glasgon,; 124
    - 591.4. Congres v.d. Association Française pour l'Avancement des Sciences te Luik, 1939, 591.5. Congrés International des Ingénieurs Navals, Luik 1939; 591.6. Congrés Technique International, Parijs, 1946; 591.7. Internationale Scheepvaart congressen,; 595.1. Foire Internationale de Lyon, 1951; 595.2. Foire Internationale de Liège, 1951; 601. Australië - The Institution of Engineers, 1938-1955; 603. België - Koninklijke Vlaamse Ingenieursvereniging, 1950-1959; 604. België - Société Royale Belge des Ingénieurs et des Industriels, 1946-1959; 125
    - 605. België - Fédération des Associations Belges d'Ingenieurs, 1948-1959, 606. 1. België - Association des Ingenieurs sortis des Ecoles Spéciales de Gand, 1951-1952; 606. 2. België - Association des Ingénieurs sortis de l'Ecole de Liége, 1946; 608. 1. Benelux - Bijeenkomst Luxemburg, 1950; 608. 2. Benelux - Bijeenkomsten Luxemburg 1951, Brussel 1952 en den Haag 1953; 126
    - 608.3. Benelux - Bijeenkomsten Brussel 1952, Den Haag 1953, Luxemburg 1954, Brussel 1955, 608.4. Benelux - Bijeenkomsten Den Haag 1956, Luxemburg 1957, Brussel 1958, Den Haag 1959; 608.5. Benelux - Bijeenkomst Luxemburg 1960; 609. Canada - The Engineering Institute of Canada 1949-1953; 611. Denemarken - Deensche Ingenieurs Vereeniging, 1946-1957; 127
    - 613.1. West-Duitsland - Verein Deutscher Ingenieure 1948-1954, 613.2. West-Duitsland - Verein Deutscher Ingenieure 1955-1959; 616. Engeland - The Institution of Civil Engineers, 1928-1957; 617. Engeland - The Institution of Mechanical Engineers, 1946-1958; 128
    - 618. Engeland - The Institution of Electrical Engineers, 1948-1959, 619. Engeland - Joint Engineering Conference London, 1951; 620. Engeland - The Institution of Chemical Engineers, 1944-1957; 621. Engeland - The Iron and Steel Institute, 1946-1961; 623. Engeland - Diversen, z.d.; 627. Engeland - James Watt. International Medal, 1936-1946; 129
    - 628. Engeland - Kelvin Medalije, 1920-1959, 631. Hongarije - Hongaarse Ingenieurs in Nederland, 1957-1959; 633. 1. Frankrijk - Bezoek Société des Ingenieurs Civils de France, 1939; 633. 2. Frankrijk - Société des Ingenieurs Civils de France, diversen, 1923-1948; 130
    - 635. Frankrijk - Congrès Société Française des Ingenieurs Coloniauw, 1948-1950, 636.1. Frankrijk - Ecole centrale des Arts et Manufactures Paris, 1954; 636.2. Frankrijk - Frankrijk Diversen, z.d.; 641. Italië - Cristoforo Colombo prijs, 1957; 648. Roemenië - 2e Congres v.d. Association Scientifique des Ingénieurs et Techniciens ASIT, Boekarest, 1957; 650. U.S.A. - Reglementen e.d. van Amerikaanse Ingenieurs verenigingen, 1946-1948; 651. U.S.A. - Fusie der Amerikaanse Ingenieurs verenigingen, 1920; 131
    - 652. U.S.A. - Congres for Engineering Education, 1949-1953, 654. U.S.A. - Centennial of Engineering, 1952 te Chicago; 655.1. U.S.A. - American Society of Mechanical Engineers, herdenking 50-jarig bestaan, 1930; 655.2. U.S.A. - American Society of Mechanical Engineers, 1948-1959; 659. U.S.A. - The Society of Naval Architects and Marine Engineers New York 1949-1950; 666. U.S.A. - Netherlands Study Group, New York, 1945-1949; 667. U.S.A. - Museum of Science and Industry te New York, 1936; 671. Zwitserland - Herdenking 100-jarig bestaan Schweizerischen Ingenieure und Architecten Verein, 1936-1939; 672. Zwitserland - 100-jarig bestaan Eidgenossischen Technischen Hochschule te Zürich, 1955-1957; 132
    - 680. Technische Adviescommissie Withall., 1950-1952; 133
    - 681. Contactcommissie voor Ingenieurs werken in het Buitenland, 1946-1951, 681.1. Plan-export 1946-1954; 682. NEDECO, 1951-1956; 134
    - 680. Bureau voor Internationale Technische Hulp., - 1. Correspondentie algemeen, 1952-1960; - 2. Vacatures buitenland nrs. 46-56, 1952-1959; - 3. Vacatures buitenland nrs. 91-114.; - 4. Vacatures buitenland nrs. 115-136.; - 5. Vacatures buitenland nrs. 137-149.; - 6. Curricula Vitae.; 135
    - 683. Gegevens omtrent aantallen Nederlandse Ingenieurs in het buitenland., - 2. Door K.I.V.I. afgegeven Certificaten, verklarende dat ingenieurs gediplomeerd zijn, c. 1955-1957; - 3. Ingenieurs in Australië, c. 1951-1956; - 4. Ingenieurs in Canada, c. 1951-1957, 1961; - 5. Ingenieurs in Nieuw-Zeeland, c. 1941-1953; - 6. Universiteiten in USA en Canada, c. 1949; - 8. Diverse inlichtingen van het buitenland, c. 1950-1959; 136